【裁判字號】    87,上訴,1259
【裁判日期】    890614
【裁判案由】    肅清煙毒條例
【裁判全文】
臺灣高等法院高雄分院刑事判決    八十七年度上訴字第一二五九號
    上  訴  人  台灣高雄地方法院檢察署檢察官
    上  訴  人
    即  被  告  乙○○
    指定辯護人  本院公設辯護人  孫妙岑
右上訴人因被告違反毒品危害防制條例案件，不服台灣高雄地方法院八十七年度訴字
第六一二號中華民國八十七年三月二十三  日第一審判決（起訴案號：台灣高雄地方
法院檢察署八十七年度偵字第一八０六號），提起上訴（移送併辦案號：同檢察署八
十八年度偵緝字第一九三四號），本院判決如左：
    主  文
原判決撤銷。
吳土甫連續施用第一級毒品，累犯，免刑。扣案第一級毒品海洛因一包（淨重０．五
三公克）及專供施用毒品之器具美娜水二瓶、注射針筒一支，均沒收銷燬之。
    事  實
一、乙○○於八十一年間因煙毒等案件，經原審法院判處有期徒刑三年八月，於八十
    四年十一月十六日執行完畢，猶不知悔改，復基於概括犯意，自民國八十七年一
    月一日起至民國同年月十四止，連續在高雄縣鳳山市○○○路七二０巷三號住處
    施用第一級毒品海洛因，為警於民國八十七年一月十四日十三時在高雄市○○街
    二十六巷二十號李豐裕（檢察官另為不起訴之處分）住處查獲，扣押第一級毒品
    海洛因一包（淨重０．五三公克）及專供施用毒品之器具美娜水二瓶、注射針筒
    一支。
二、吳土甫因前揭犯行，經原審法院判決後，上訴本院期間，經本院裁定送觀察、勒
    戒，認有繼續施用毒品傾向，再裁定施以強制戒治，嗣停止戒治，付保護管束，
    於停止戒治，即付保護管束期間，延續前揭概括之犯意，又於八十八間再施用第
    一級毒品海洛因，經台灣高雄地方法院檢察署於八十八年四月二十二日及八十八
    年六月八日採其尿液送驗，有嗎啡陽性反應，因而查獲。
三、案經高雄市政府警察局苓雅分局移送台灣高雄地方法院檢察署檢察官偵查起訴及
    移送併案審理，由本院裁定及台灣高雄地方法院檢察署聲請台灣高雄地方法院裁
    定送觀察勒戒，認有繼續施用毒品傾向，再裁定施以強制戒治，復裁定停止戒治
    ，付保護管束，於保護管束期間，又違反保護管束應遵守事項，再施用第一級毒
    品，撤銷停止戒治，令入戒治處所，強制戒治，執行期滿。
    理    由
一、有關事實欄「一」之部分，訊據上訴人即被告吳土甫直承不諱，於警訊及原審偵
    審中亦同此供述無異，復有扣押第一級毒品海洛因一包（淨重０．五三公克）及
    專供施用毒品之器具美娜水二瓶、注射針筒一支可資佐証，上開扣押之毒品，經
    送法務部調查局檢驗，驗出含有海洛因成分，有該局八十七年二月五日編號00
    000000號鑑定通知書可考，被告採尿送驗亦驗出嗎啡陽性反應，有高雄市
    立凱旋醫院出具之八十七年一月二十三日高市凱醫檢字第八０八七號尿液檢驗報
    告附卷可稽。而海洛因施用入人體後，水解還原成嗎啡，再循嗎啡之代謝方式排
    出體外，行政院衛生署藥物食品檢驗局以（七三）藥檢壹字第○三○二二一號函
    說明綦詳。足徵其自白與事相符，應堪採信，此部分犯行應堪認定。
二、有關事實欄第「二」項之事實，業據被告於本院時審理時直承不諱，且其於保護
    管束期間所採尿液，經檢驗亦檢出呈鴉片類陽性反應，有台灣檢驗科技股份有限
    公ＫＨ六０四八一＼九九號、ＫＨ四０九九四＼九九號濫用葯物尿液檢驗報告可
    按。益徵其於停止戒治付保護管束期間確有施用第一級毒品海洛因。此部分犯行
    亦堪認定。
三、被告行為後，毒品危害防制條例已於八十七年五月二十日公布，自同月二十二日
    起施行，以之與行為時之舊法肅清煙毒條例相比較結果，以裁判時之新法即毒品
    危害防制條例之規定有利於被告，自應適用該新法。被告及公訴人上訴，指摘原
    判決不及送觀察勒戒不當，且事實欄「二」部分不及審酌，亦有可議，自應由本
    院將原判決撤銷改判。
四、核被告所為，係犯毒品危害防制條例第十條第一項之罪。其施用毒品行為時間密
    接、犯罪構成要件相同，顯係基於概括之犯意為之，為連續犯。乙○○於八十一
    年間因煙毒等案件，經原審法院判處有期徒刑三年八月，於八十四年十一月十六
    日執行完畢，有台灣高雄地方法院檢察署刑案資料查註記錄表在卷可按，於執行
    完畢後五年內再犯有期徒刑以上之本罪，為累犯。檢察官雖僅就事實欄「一」之
    犯罪行為起訴，餘者未於起訴書中及，但連續犯為裁判上一罪，檢察官就犯罪
    事實一部起訴，依刑事訴訟法第二百六十七條規定，其效力及於全部，法院自屬
    有權全部審判。被告經本院依職權裁定送觀察勒戒後，認有繼續施用毒品傾向，
    再裁定施以強制戒治，茲已執行期滿，有高雄看守所附設勒戒所年月日函送之證
    明書、本院戒治執行指揮書及回證等在卷可稽，應依法為免刑之判決。扣案第一
  級毒品海洛因一包（淨重０．五三公克）為毒品及專供施用毒品之器具美娜水二
    瓶、注射針筒一支。均依法沒收銷燬之。至鑑驗耗用之部分，既已滅失，自無庸
    宣告沒收銷毀，附此敘明。
據上論斷，應依刑事訴訟法第三百六十九條第一項前段、第三百六十四條、第二百九
十九條第一項但書，毒品危害防制條例第十條第一項、第二十三條第一項、第三十五
條第三款、第十八條第一項、刑法第十一條前段，第二條第一項，第五十六條、第四
十七條，判決如主文。
本案經檢察官劉翼謀到庭執行職務。
中    華    民    國     八十九     年       六       月     十四   日
                              臺灣高等法院高雄分院刑事第四庭
                                  審判長法官  莊  鎮
                                        法官  陳吉雄
                                        法官  陳啟造
右甲本證明與原本無異。
如不服本判決，應於判決送達後十日內向本院提出上訴狀，其未述理由者並應於提
出上訴狀後十日內向本院補提理由書（應附繕本)。
                                      書記官  劉金萍
中    華    民    國     八十九     年       六       月     十六   日
參考法條：
毒品危害防制條例第十條第一項
施用第一級毒品者，處六月以上五年以下有期徒刑。
                                                                        Ｄ


司法院資訊處製作；財團法人民間司法改革基金會備份。
